【裁判字號】    92,上訴,1585
【裁判日期】    921031
【裁判案由】    偽造貨幣
【裁判全文】
臺灣高等法院刑事判決                          九十二年度上訴字第一五八五號
    上  訴  人  臺灣新竹地方法院檢察署檢察官
    被      告  甲○○
                        原住新.
    指定辯護人  本院公設辯護人  乙○○
右上訴人因被告偽造貨幣案件，不服臺灣新竹地方法院，九十一年度訴字第二一號中
華民國九十二年三月二十四日第一審判決（起訴案號：臺灣新竹地方法院檢察署九十
年度偵字第五○三二號（原判決誤載為二三五二號），提起上訴，本院判決如左：
    主  文
上訴駁回。
    理  由
一、本案經本院審理結果，認第一審判決以不能證明被告犯罪而諭知無罪，核無不當
    ，應予維持，並引用第一審判決書所記載之理由及證據。
二、上訴意旨略謂：(一)被告案發前後，涉犯電業法、行使偽造私文書罪及違反洗錢防
    制法，被告不斷犯案，於犯本罪期間應無正常工作，顯以犯罪所得恃以維生。(二)
    被告於本案起訴後，經原審法院傳拘多次，審理時亦未到案，足見被告犯後心虛
    ，有逃避審判之意圖甚明。(三)被告坦承借錢給邱煥國，其所供資金來源為售舊貨
    所得及部分存款，惟被告所指帳戶，並無於其出借款項前後或當時有符合其所述
    之提領款項紀錄，足見被告所供，不足採信。(四)證人邱煥國於原審審理時證稱被
    告係幫地下錢莊工作，惟不得遽認被告資金來源係地下錢莊，原審認被告所提出
    之款項係地下錢莊之放款乙節，尚屬無據等語，指摘原判決不當。
三、按犯罪事實應依證據認定之，無證據不得認定其犯罪事實。而認定不利於被告之
    事實，須依積極證據，苟積極證據不足為不利於被告事實之認定時，即應為有利
    於被告之認定，更不必有何有利之證據，最高法院三十年上字第八一六號著有判
    例可資參照。被告於原審堅決否認有何公訴人所指行使偽造貨幣犯行，而證人邱
    煥國、陳玉芬、許巧妮之證述，均僅能證明陳玉芬存入銀行之八萬元中有八張偽
    鈔，無法證明被告在交付該八萬元時，即已明知該八萬元中確摻雜有八張偽鈔。
    原審以被告並無自證其無罪之義務，認無證據足以證明被告明知偽鈔而交付行使
    ，而為被告無罪之判決，核無不合。檢察官上訴所指各節，語多推測，並無積極
    證據足以證明被告犯罪，其上訴核無理由，應該駁回。
四、被告經合法傳喚，無正當理由不到庭，爰不待其陳述，逕行判決。
五、據上論斷，應依刑事訴訟法第三百七十三條、第三百六十八條、第三百七十一條
    ，判決如主文。
本案經檢察官張秋雲到庭執行職務。
中    華    民    國    九十二    年       十       月    三  十  一    日
                            臺灣高等法院刑事第四庭
                                審判長法  官  蔡  永  昌
                                      法  官  徐  昌  錦
                                      法  官  陳  榮  和
右正本證明與原本無異。
檢察官如不服本判決應於收受送達後十日內向本院提出上訴書狀，未附理由時應於提
起上訴後十日內向本院補具上訴理由書狀（均應按他造人數提出繕本）。
                                      書記官  劉  麗  芬
中    華    民    國    九十二    年    十    一    月        三        日


司法院資訊處製作；財團法人民間司法改革基金會備份。
